【裁判字號】    98,苗簡,254
【裁判日期】    980407
【裁判案由】    詐欺
【裁判全文】
臺灣苗栗地方法院刑事判決             98年度苗簡字第254號
聲  請  人  臺灣苗栗地方法院檢察署檢察官
被      告  甲○○
上列被告因詐欺案件，經檢察官聲請以簡易判決處刑（98年度偵
字第376 號），本院判決如下：
    主  文
甲○○幫助犯詐欺取財罪，處有期徒刑肆月，如易科罰金，以新
臺幣壹仟元折算壹日。
    事實及理由
一、本件犯罪事實及證據均引用檢察官聲請簡易判決處刑書內容
    之記載（如附件）。
二、爰審酌被告犯罪之動機、目的、交付之金融機構存摺等文件
    數量、被害人被害之情狀、損失金額，及犯後態度、生活狀
    況、智識程度等一切情狀，量處如主文所示之刑，併諭知易
    科罰金之折算標準，以資懲儆。
三、應適用法條：
  （一）刑事訴訟法第449 條第1  項、第454 條第2 項。
  （二）刑法第339 條第1 項、第30條第1 項前段、第2 項、第
        41條第1 項前段。
  （三）刑法施行法第1 條之1 。
四、如不服本判決，應於判決送達後10日內向本院提出上訴狀 (
    應附繕本)，上訴於本院合議庭。
中    華    民    國    98    年    4     月    7     日
                  苗栗簡易庭  法  官  林 卉 聆
以上正本證明與原本無異。
如不服本判決應於收受判決後10日內向本院提出上訴書狀，並應
應敘述具體理由。其未敘述上訴理由者，應於上訴期間屆滿後20
日內向本院補提理由書 (均須按他造當事人之人數附繕本)「 切
勿逕送上級法院」。告訴人或被害人如對本判決不服者，應具備
理由請求檢察官上訴，其上訴期間之計算係以檢察官收受判決正
本之日期為準。
                               書記官  楊 慧 萍
中    華    民    國    98    年    4     月    7     日
附錄法條：
刑法第339條第1項
（普通詐欺罪）
意圖為自己或第三人不法之所有，以詐術使人將本人或第三人之
物交付者，處5年以下有期徒刑、拘役或科或併科1千元以下罰金
。
附件：
臺灣苗栗地方法院檢察署檢察官聲請簡易判決處刑書
                                       98年度偵字第376號
    被      告  甲○○  女  48歲（民國○○年○月○日生）
                        國民身分證統一編號：Ｚ000000000號
                        住苗栗縣竹南鎮○○路107號
上列被告因詐欺案件，業經偵查終結，認宜聲請簡易判決處刑，
茲將犯罪事實及證據並所犯法條分敘如下：
        犯罪事實
一、甲○○基於幫助詐欺取財之不確定犯意，於民國97年10月4
    日前某日，在不詳地點，以不詳之價格，販售以其名義開立
    之渣打國際商業銀行股份有限公司（下稱渣打銀行）竹南分
    行帳號000000000000號帳戶存摺、提款卡（含密碼）、印鑑
    等物予姓名年籍不詳之詐騙集團成員。嗣於97年10月4日下
    午4時許，該詐騙集團所屬成員以網路連結方式，在「死神
    聊天室」網站之交友活動中，與乙○交換即時通帳號後，即
    向乙○佯稱欲與乙○援交，致乙○陷於錯誤，乃依該詐騙集
    團成員之指示，於同日晚上7時13分許，在臺北市○○○路
    與八德路3段路口之渣打銀行自動存款機，分別存入新臺幣
    （下同）2,000元、5,000元、3,000元、1萬2,000元至甲○
    ○上開帳戶內，隨即遭詐騙集團成員提領一空。
二、案經乙○訴由臺北市政府警察局松山分局報告偵辦。
        證據並所犯法條
一、詢據被告甲○○矢口否認販賣帳戶之幫助詐欺犯行，辯稱：
    伊將渣打銀行竹南分行帳戶存摺、提款卡、印章放在機車置
    物箱內，後來發現機車之置物箱被撬開，上開物品均遭竊云
    云。惟查：
    (一)告訴人乙○確因上開詐騙方式而遭詐騙匯款共計2萬2,000
      元至被告前揭帳戶之事實，業據告訴人於警詢時證述綦詳
      ，並有臺北市政府警察局松山分局松山派出所受理詐騙帳
      戶通報警示簡便格式表、內政部警政署反詐騙諮詢專線紀
      錄表、被告上開銀行帳戶之開戶基本資料、對帳單、影本
      各1 份在卷可稽，足證被告前開帳戶，確供詐騙集團向告
      訴人詐騙金錢所用。
    (二)被告雖以：伊於97年10月3 日晚上始發現遭竊之事，因10
      月4 日、5 日適逢銀行休假無法辦理掛失手續，乃於10月
      6 日上午前去報案，警察說要先到銀行辦止付，伊始前往
      銀行辦理等詞置辯，惟被告既自承於97年10月3 日晚上即
      發現存摺等物遭竊，縱適逢銀行休假無法立即至銀行辦理
      掛失手續，惟向警局報案，乃隨時可為，不因平日、假日
      而有所差別，況被告自承除上揭帳戶之存摺、提款卡、印
      章外，尚有皮夾（內有現金1,900 元、機車駕駛執照、戶
      籍謄本、國民身分證影本等物）亦共同遭竊，而被告所言
      失竊之物，均為重要之物品，豈有於遭竊後仍不以為意，
      未立即前往報案之理？被告前揭所辯，實與常情有違，難
      以採信。
    (三)再觀諸被告上開帳戶之對帳單，該帳戶於97年10月3 日存
      款1,100 元，隨後再於同日提領1,000 元，帳戶結存金額
      為100 元，顯見前述小額存、提款，係詐騙集團於收購帳
      戶後，為測試上開帳戶有無被設定警示之用。而於翌日該
      帳戶即有多筆金額匯入，並均於匯入後當日立即遭提領一
      空，有被告上開帳戶之對帳單1 紙附卷可證。而自詐騙集
      團之犯罪角度考量，應當知悉一般人若存摺或提款卡被竊
      或遺失，必於發現後立即報警及向金融機關辦理掛失止付
      ，是詐騙集團若非篤定認為該帳戶所有人不會去報警，確
      定能使用該帳戶提款、轉帳以收取犯罪之成果，斷無甘冒
      被警查獲及坐視犯罪成果付諸流水之風險，聽任該帳戶所
      有人報警、掛失止付之理。而本件告訴人匯款至被告前開
      帳戶後，旋即於當日即全部遭提領，尤足見該詐騙集團向
      告訴人詐財時，確有把握不會被帳戶所有人報警及掛失止
      付，而此等確信，在該帳戶係失竊之情形下，於經驗法則
      上應無可能發生，準此，足認被告所有上開帳戶，應係其
      自行提供他人使用。
    (四)至被告雖於97年10月6 日確有向渣打銀行竹南分行辦理印
      鑑、存摺、提款卡掛失之行為，有該銀行98年1 月21日渣
      打商銀竹南字第09800030號函附卷可參，惟告訴人於97年
      10月4 日即受詐騙，將2 萬2,000 元匯入被告前開帳戶內
      ，已如前述，則被告事後之掛失行為，或係與使用帳戶之
      人本有默契，於該人使用目的達成後，被告可藉此掛失行
      為脫免責任，或係因被告事後幾經思量始反悔，不願其帳
      戶繼續供人使用，惟不論被告事後掛失之原因為何，均不
      足以據為對被告有利之認定。
    (五)被告前於89年間，即曾因販賣帳戶涉犯幫助詐欺罪遭法院
      判處有期徒刑確定，有刑案資料查註紀錄表、臺灣高雄地
      方法院90年度易字第2033號判決書網路列印本各1 份在卷
      可參，是被告自當深知購買他人帳戶者，係屬犯罪集團成
      員，且購入之帳戶係用以幫助犯罪集團犯罪之用。被告既
      明知上情，仍而將其所開立之前開帳戶存摺、提款卡連同
      密碼交予他人，被告顯可預見收取其帳戶資料之人，將有
      持以作為非法用途之可能，被告仍不違其本意交付系爭帳
      戶，堪認其有幫助他人犯罪之故意無訛。
    (六)綜合上揭論述，被告上開所辯，顯係卸責之詞，不足採信
      ，其犯行堪以認定。
二、核被告甲○○所為，係犯刑法第30條、第339條第1項之幫助
    詐欺取財罪嫌。
三、依刑事訴訟法第451條第1項聲請逕以簡易判決處刑。
    此    致
臺灣苗栗地方法院
中    華    民    國    98    年    3     月    12    日
                            檢察官  張文傑
本件證明與原本無異
中    華    民    國    98    年    3     月    17    日
                            書記官  張穎文


司法院資訊處製作；財團法人民間司法改革基金會備份。
